臺灣臺中地方法院刑事判決　
111年度易字第60號
公  訴  人  臺灣臺中地方檢察署檢察官
被      告  蔡耀陞



上列被告因業務侵占案件，經檢察官提起公訴（110年度偵字第3
8071號），茲被告於準備程序中就被訴事實為有罪之陳述，受命
法官於聽取當事人之意見後，由本院合議庭裁定由受命法官獨任
進行簡式審判程序，判決如下：
    主  文
蔡耀陞犯業務侵占罪，處有期徒刑陸月，如易科罰金，以新臺幣
壹仟元折算壹日。
    犯罪事實
一、蔡耀陞前係址設臺中市○○區○○路000號凱業堡網路咖啡
    廳大夜班人員，負責該店之開機台、送餐點、收款、製作結
    帳報表等業務，為從事業務之人。明知至該店之客人所消費
    餐點及飲料之費用，應核實記載在其所制作之結帳報表上，
    因缺錢花用，竟意圖為自己不法所有，基於業務侵占之犯意
    ，接續於附表所載之時間，短報客人消費之餐點及飲料，以
    變易持有為所有之意，將附表所示原應計入報表之款項共計
    新臺幣（下同）17,670元予侵占入己。嗣經該店店長林季庭
    查核帳目，發覺有異，經調閱店內監視器，始查悉上情。
二、案經聯想王國商行即施炎昇委由林季庭訴由臺中市政府警察
    局太平分局移送臺灣臺中地方檢察署檢察官偵查起訴。
    理  由
一、上開犯罪事實，業據被告蔡耀陞於偵查中、本院準備程序及
    審理中均坦承不諱（見偵卷第103頁至第105頁、本院卷第52
    頁、第63頁），核與證人即告訴代理人林季庭於警詢、偵查
    中（見偵卷第21頁至第25頁、第103頁至第105頁）證述情節
    相符，復有臺中市政府休閒娛樂服務業許可證、經濟部商工
    登記公示資料查詢服務之商業登記基本資料網頁、被告業務
    侵占金額明細表、班次報表、被告打鐘卡影本、切結書影本
    、監視器錄影畫面截圖照片附卷可稽（見偵卷第29頁至第87
    頁），足徵被告自白與事實相符，應堪採信。本案事證明確
    ，被告犯行堪以認定。
二、核被告所為，係犯刑法第336條第2項之業務侵占罪。被告自
    民國110年4月2日起至110年4月24日止，雖有數次侵占舉動
    ，然均係利用擔任大夜班收款之機會，顯係基於單一犯意，
    利用同一機會，在密切接近之時間、相同地點、侵害相同被
    害法益，各行為之獨立性極為薄弱，在刑法評價上，以視為
    數個舉動之接續施行，合為包括之一行為予以評價，為接續
    犯，應僅論以一業務侵占罪。公訴意旨認應論以數罪，容有
    誤會。 
三、爰審酌被告並無前科，有臺灣高等法院被告前案紀錄表附卷
    可稽，竟利用擔任大夜班店員之便，恣意將業務上持有款項
    予以侵占入己，行為實值非難，事後侵占款項業經被告同意
    後由被告薪水扣除，但尚未與告訴人達成和解，及斟酌其犯
    後坦承犯行，態度尚可，暨其學識為高中肄業，現從事餐飲
    業，家庭經濟狀況一般（見本院卷第64頁），告訴人請法院
    從重量刑（見本院卷第29頁）等一切情狀，量處如主文所示
    之刑，併諭知易科罰金之折算標準。至被告業務侵占之款項
    ，固未據扣案，亦未發還告訴人，原應依刑法第38條之1第1
    項前段、第3項宣告沒收及追徵，惟侵占款項已由被告薪水
    扣除，業經告訴代理人陳述在案，並有切結書影本為憑（見
    偵卷第83頁、第105頁），考量被告所賠償金額與其業務侵
    占財物之價值相當，如本件再對被告之犯罪所得再予以宣告
    沒收，將使其承受過度之不利益，恐有過苛之虞，爰依刑法
    第38條之2第2項規定，不予宣告沒收。 
四、按得易科罰金而未聲請易科罰金者，得以提供社會勞動6小
    時折算1日，易服社會勞動；罰金應於裁判確定後2個月內完
    納。期滿而不完納者，強制執行。其無力完納者，易服勞役
    。但依其經濟或信用狀況，不能於2個月內完納者，得許期
    滿後1年內分期繳納。遲延1期不繳或未繳足者，其餘未完納
    之罰金，強制執行或易服勞役；罰金易服勞役，得以提供社
    會勞動6小時折算1日，易服社會勞動；前項社會勞動之履行
    期間不得逾2年，刑法第41條第2項、第42條第1項、第42條
    之1第1、2項分別定有明文。至於是否分期繳納、可否易服
    社會勞動，與可否易服勞役相同，皆屬檢察官就刑之執行之
    指揮事項，並非法院裁判量刑事項。故如被告無力繳交罰金
    ，可於本案確定後送執行時，向檢察官請求分期給付、易服
    社會勞動或易服勞役，附此敘明。
據上論斷，應依刑事訴訟法第273條之1第1項、第299條第1項前
段，刑法第336條第2項、第41條第1項前段，刑法施行法第1條之
1第1項，判決如主文。
本案經檢察官吳婉萍提起公訴，檢察官宋恭良到庭執行職務。
中    華    民    國    111    年    3     月    30   日
                 刑事第十一庭    法  官  許曉怡
以上正本證明與原本無異。
如不服本判決應於收受送達後20日內向本院提出上訴書狀，並應
敘述具體理由；其未敘述上訴理由者，應於上訴期間屆滿後20日
內向本院補提理由書（均須按他造當事人之人數附繕本）「切勿
逕送上級法院」。
告訴人或被害人如不服判決，應備理由具狀向檢察官請求上訴，
上訴期間之計算，以檢察官收受判決正本之日起算。
                                書記官  郭淑琪
中    華    民    國    111    年   3     月    30    日
附錄論罪科刑法條：
中華民國刑法第336條第2項
對於業務上所持有之物，犯前條第1項之罪者，處6月以上5年以
下有期徒刑，得併科9萬元以下罰金。 
附表：
 編號  日  期（民國） 業務侵占金額（新臺幣）    1 110年4月 2日 1265元    2 110年4月 3日 2030元    3 110年4月 4日 1760元    4 110年4月 5日 1515元    5 110年4月 7日  345元    6 110年4月 9日  735元    7 110年4月10日  780元    8 110年4月11日 1430元    9 110年4月12日  445元   10 110年4月13日  915元   11 110年4月14日  630元   12 110年4月15日  845元   13 110年4月17日 1495元   14 110年4月18日 1145元   15 110年4月20日  830元   16 110年4月21日  395元   17 110年4月24日 1110元  總       計 17670元